【裁判字號】    92,小上,42
【裁判日期】    920410
【裁判案由】    給付電話費
【裁判全文】
臺灣高雄地方法院民事裁定  九十二年度小上字第四十二號
    上  訴  人  甲○○
    被上訴人    中華電信股份有限公司台灣中區電信分公司
    法定代理人  陳瑞雄
右當事人間請求給付電話費事件，上訴人對於中華民國九十二年二月二十四日本院鳳
山簡易庭九十二年度鳳小字第一０八號第一審小額民事判決提起上訴，本院裁定如左
：
    主  文
上訴駁回。
第二審訴訟費用新台幣玖佰伍拾陸元由上訴人負擔。
    理    由
一、按對於小額程序之第一審裁判上訴，非以其違背法令為理由，不得為之；其上訴
    狀應記載上訴理由，表明下列各款事項：(一)原判決所違背之法令及其具體內容；
    (二)依訴訟資料可認為原判決有違背法令之具體事實，民事訴訟法第四百三十六條
    之二十四第二項、第四百三十六條之二十五條分別定有明文。如上訴狀內未具體
    表明原判決有何違背法令之上訴理由者，上訴人應於提起上訴後二十日內，提出
    理由書於原法院；未提出者，毋庸命其補正，應以裁定駁回之，此觀民事訴訟法
    第四百三十六條之三十二第二項規定準用同法第四百七十一條第一項「上訴狀內
    未表明上訴理由者，上訴人應於提起上訴後二十日內，提出理由書於原第二審法
    院；未提出者，毌庸命其補正，由原第二審法院以裁定駁回之。」之規定自明。
    準此，未於上訴狀內表明理由，亦未於提起上訴後二十日內提出理由書於原第一
    審法院者，苟第一審法院未依民事訴訟法第四百三十六條之三十二第二項、第四
    百七十一條第一項規定、第四百四十二條第一項前段，以上訴不合法為由裁定駁
    回其上訴，而將訴訟卷宗送交本院者，即應由本院以裁定駁回其上訴。
二、經查，本件上訴人於九十二年三月十日具狀向原審聲明上訴，狀內僅載：「本案
    債權人請求之欠款，因非本人所開立戶頭，應不負清償之責」等語，有上訴人提
    出之聲明上訴狀在卷可憑，與本件被上訴人係請求給付電話費毫不相干，不知所
    指為何，並未依規定記載具體之上訴理由，甚為明確；而上訴後至今已逾二十日
    期間，參酌原審判決書後已附載「本件系適用小額訴訟程序，提起上訴時，須於
    上訴狀表明依民事訴訟法第四百三十六條之二十五所規定之上訴理由。」等語，
    用示上訴人注意，仍未見其補正提出上訴理由書到院，依前開說明，本件上訴不
    合法，爰不經言詞辯論，逕以裁定駁回其上訴。縱使就實體上為審查，原審係上
    訴人對被上訴人聲請本院所發九十一年度促字第九二０七四號支付命令提出異議
    ，依法視為被上訴人起訴而來之訴訟程序（民事訴訟法第五百十九條規定參照）
    ，而所寄發給上訴人之言詞辯論通知書已照其異議狀所載之住址合法送達無誤，
    有送達回證可稽，上訴人無正當理由既未到庭，則依民事訴訟法第二百八十條第
    一項「當事人對於他造主張之事實，於言詞辯論時不爭執者，視同自認。但因他
    項陳述可認為爭執者，不在此限。」及第三項「當事人對於他造主張之事實，已
    於相當時期受合法之通知，而於言詞辯論期日不到場，亦未提出準備書狀爭執者
    ，準用第一項之規定。但不到場之當事人係依公示送達通知者，不在此限。」等
    規定，可知法律上效果已視同上訴人自認被上訴人所主張之事實，從而原審據以
    為被上訴人勝訴之判決，亦無違誤可言，併此敘明。
三、末按小額訴訟之上訴程序，法院為訴訟費用之裁判時，應確定其費用額，民事訴
    訟法第四百三十六條之十九第一項、第四百三十六條之三十二第一項規定甚明。
    本件上訴裁判費為新台幣（下同）八百二十元，送達郵費為一百三十六元，合計
    為九百五十六元，應由上訴人負擔。
四、本件上訴不合法，依民事訴訟法第四百三十六條之三十二第二項、第四百三十六
    條之十九第一項、第四百七十一條第一項、第四百四十四條第一項前段、第九十
    五條、第七十八條規定，裁定如主文。
中      華      民      國    九十二    年      四      月      十      日
                                        臺灣高雄地方法院民事庭
~B審判長法官  陳嘉惠
~B法      官  蔡廣昇
~B法      官  藍家慶
右為正本係照原本作成。
本裁定不得抗告。
中      華      民      國    九十二    年      四      月              日
~B法院書記官  李冠毅


司法院資訊處製作；財團法人民間司法改革基金會備份。
